臺灣臺北地方法院刑事判決　　　　　　　99年度易字第3665號
公　訴　人　臺灣臺北地方法院檢察署檢察官
被　　　告　蘇春長
　　　　　　周建志
上列被告因竊盜等案件，經檢察官提起公訴（99年度偵字第2389
2號），因被告於準備程序進行中均就被訴事實為有罪之陳述，
且所犯均非死刑、無期徒刑、最輕本刑為三年以上有期徒刑之罪
或高等法院管轄第一審案件，經告知簡式審判程序之旨，並聽取
檢察官、被告之意見後，經本院合議庭裁定由受命法官獨任進行
簡式審判程序審理，判決如下：
    主  文
蘇春長竊盜，貳拾罪，均累犯，各處有期徒刑月，如易科罰
金，均以新臺幣壹仟元折算壹日。應執行有期徒刑壹年，如易科
罰金，以新臺幣壹仟元折算壹日。
周建志故買贓物，貳拾罪，各處拘役拾伍日，如易科罰金，均
以新臺幣壹仟元折算壹日。應執行拘役壹佰日，如易科罰金，以
新臺幣壹仟元折算壹日。緩刑貳年。
    事  實
一、蘇春長於(一)民國94年間因竊盜案件，經臺灣板橋地方法院以
    94年度易字第182號判決判處有期徒刑7月確定；(二)94年間因
    竊盜案件，經本院以94年度簡字第806號判決判處有期徒刑5
    月確定；(三)94年間因竊盜案件，經本院以94年度簡字第989
    號判決判處有期徒刑6月確定；(四)94年間因搶奪案件，經本
    院以94年度訴字第1296號判處有期徒刑3年6月，蘇春長不服
    提起上訴，經臺灣高等法院以95年度上訴字第1271號判決上
    訴駁回，蘇春常不服提起上訴，經最高法院以95年度台上字
    第4957號判決上訴駁回而確定；(五)93年5月間起至94年5月5
    日止，因連續施用第一級毒品案件，經本院以94年度訴字第
    404號判決判處有期徒刑1年確定，嗣經本院以96年度聲減字
    第4658號裁定就上開(一)、(二)、(三)、(五)部分之宣告刑分別減為
    有期徒刑3月15日、2月15日、3月、6月，並與(四)部分之宣告
    刑合併定應執行刑為有期徒刑4年8月確定，經入監服刑，於
    98 年9月6日縮刑期滿執行完畢。
二、詎蘇春長仍不知悔改，因缺錢花用，竟意圖為自己不法之所
    有，利用擔任東駿建設企業有限公司（下稱東駿公司）清潔
    工，持有該公司位於臺北市萬華區○○○路○段218巷12號地
    下1、2樓倉庫鑰匙之機會，先後於如附表所示時間，持鑰匙
    進入上開倉庫內，徒手竊取如附表所示之物得手，共計23次
    （各次竊盜之時間、地點、竊得物品數量及價值均詳如附表
    所示）。復於如附表編號1至23所示各次竊盜行為既遂後，
    分別旋即以新臺幣（下同）數千元之價格，將如附表上開編
    號所示之竊得物品（附表編號20之牆壁切割器1臺除外）出
    售與斯時位於臺北市○○區○○路19號之「宏泰資源回收場
    」員工周建志；於98年12月29日下午12時許，將如附表編號
    20所示之牆壁切割器1臺，以3,500元之價格，出售與不知情
    之「東立五金行」（址設臺北市○○區○○路200號）負責
    人鄭全勝（業經檢察官為不起訴處分），並均將得款花用一
    空。周建志明知蘇春長先後於如附表編號1至23所示時間欲
    出售如附表所示相對應編號竊得之物品時（附表編號20之牆
    壁切割器1臺除外），並未提出身分證件以供查核、登記身
    分，且對於蘇春長所出售之如附表前揭編號所示之物品（附
    表編號20之牆壁切割器1臺除外）來源顯然有疑，卻未加以
    查證，仍分別基於故買贓物之犯意，先後於「宏泰資源回收
    場」內，以數千元之價格予以收受故買。嗣因東駿公司發覺
    上開倉庫內之物品有短少情事，經調閱監視器錄影並報警處
    理後，始為警循線查悉上情。
三、案經東駿公司訴由臺北市政府警察局萬華分局報請臺灣臺北
    地方法院檢察署檢察官偵查起訴。被告於本院準備程序進行
    中，均就被訴事實為有罪之陳述，經本院告知簡式審判程序
    意旨，並聽取公訴人及被告之意見後，本院裁定依簡式審判
    程序審理。
    理  由
一、上揭事實，業據被告蘇春長、周建志於本院審理時坦承不諱
    （見本院卷第42頁至第43頁），核與證人即東立五金行負責
    人鄭全勝於警詢中之證述（見偵字卷第48頁至第49頁）；證
    人即告訴人公司之副總經理施慶堂於警詢中之證述（見偵字
    卷第51頁至第53頁）、本院審理時之指述（見本院卷第54頁
    至第55頁）大致相符，並有監視錄影器翻拍照片46張（見偵
    字卷第58頁至第80頁）附卷可稽，足徵被告蘇春長、周建志
    前開出於任意性之自白均與事實相符，堪予採信。綜上，本
    案事證明確，被告蘇春長、周建志各次犯行均洵堪認定，均
    應依法論科。
二、核被告蘇春長所為，係犯刑法第320條第1項之普通竊盜罪；
    被告周建志所為，係犯刑法第349條第2項之故買贓物罪。被
    告蘇春長有如事實欄一所載犯罪科刑及執行之紀錄，有臺灣
    高等法院被告前案紀錄表1份在卷可稽，其受有期徒刑執行
    完畢後，5年以內均故意再犯本案有期徒刑以上之罪，均屬
    累犯，均應依刑法第47條第1項前段規定加重其刑。又被告
    蘇春長所犯如附表所示23次竊盜罪間；被告周建志所犯上開
    23 次故買贓物罪間，均犯意各別，行為互殊，均應予以分
    論併罰。爰審酌被告蘇春長不思以正途賺取財富，竟利用告
    訴人公司之信任，多次竊取告訴人公司之財物，所為殊不足
    取；被告周建志故買如附表編號1至23所示之贓物（附表編
    號20 之牆壁切割器1臺除外），助長贓物之流通，且有礙贓
    物之追索，所為亦非可取，惟念及被告2人犯後均坦承犯行
    ，被告蘇春長所竊取之如附表所示之物品，雖均已無法返還
    告訴人公司，然已陸續賠償告訴人公司約3萬元至4萬元，犯
    後態度均尚佳，暨告訴人公司所受之損害、被告2人之生活
    狀況、智識程度、犯罪之動機、目的、手段等一切情狀，分
    別量處如主文所示之刑，並均諭知易科罰金之折算標準，及
    分別定其應執行之刑及諭知易科罰金之折算標準（查被告蘇
    春長行為時，刑法第41條第2項原規定：「前項〈即易科罰
    金之折算標準〉規定於數罪併罰，其應執行之刑未逾6月者
    ，亦適用之。」該規定於99年1月21日修正為：「第1項至第
    3項規定於數罪併罰，其應執行之刑未逾6個月者，亦適用之
    。」並移列於同條第8項，且自98年9月1日起施行〈其關於
    數罪併罰，數宣告刑均得易科罰金，而定應執行之刑逾6個
    月者，排除適用同條第1項得易科罰金之規定部分，經司法
    院釋字第662號解釋宣告自該解釋公布日起失其效力〉。嗣
    刑法第41條復於98年12月15日修正，同條第8項修正為「第1
    項至第4項及第7項之規定，於數罪併罰之數罪均得易科罰金
    或易服社會勞動，其應執行之刑逾6月者，亦適用之。」並
    自99年1月1日起施行。經依刑法第2條第1項從舊從輕原則比
    較結果，以98年12月15日修正之刑法第41條第8項之規定較
    有利於被告蘇春長。而被告蘇春長所犯上開各罪之宣告刑均
    係6個月以下之有期徒刑，依上開規定，就被告蘇春長部分
    之應執行之刑，自應併予諭知易科罰金之折算標準，附此敘
    明。）
三、末查，被告周建志前未曾因故意犯罪受有期徒刑以上刑之宣
    告，有臺灣高等法院被告前案紀錄表1份在卷可稽，其因一
    時失慮，偶罹刑典，犯後業已坦承犯罪且深表悔意，並已捐
    款1萬元予社會公益福利團體，有郵政劃撥儲金存款收據1張
    存卷足參（見本院卷第56頁），以贖罪愆。本院斟酌前揭各
    點，認被告周建志經此教訓，當知所警惕，故所宣告之刑，
    以暫不執行為適當，爰併予宣告緩刑2年，以勵自新。
據上論斷，應依刑事訴訟法第273條之1第1項、第299條第1項前
段，刑法第320條第1項、第349條第2項、第47條第1項、第41條
第1項前段、第8項、第51條第5款、第6款、第74條第1項第1款，
刑法施行法第1條之1，判決如主文。
本案經檢察官楊婉鈺到庭執行職務。
中    華    民    國   100    年    1     月    28    日
                  刑事第十庭  法  官  謝昀璉
上正本證明與原本無異。
如不服本判決應於收受送達後10日內向本院提出上訴書狀，並應
敘述具體理由；其未敘述上訴理由者，應於上訴期間屆滿後20日
內向本院補提理由書（均須按他造當事人之人數附繕本）「切勿
逕送上級法院」。告訴人或被害人如對於本判決不服者，應具備
理由請求檢察官上訴，其上訴期間之計算係以檢察官收受判決正
本之日期為準。
                              書記官  鄭雅文
中    華    民    國   100    年    1     月    28    日
附錄法條：刑法第320條第1項、第349條第2項。
中華民國刑法第320條
（普通竊盜罪、竊佔罪）
意圖為自己或第三人不法之所有，而竊取他人之動產者，為竊盜
罪，處5 年以下有期徒刑、拘役或5 百元以下罰金。
意圖為自己或第三人不法之利益，而竊佔他人之不動產者，依前
項之規定處斷。
前二項之未遂犯罰之。
中華民國刑法第349條
（普通贓物罪）
收受贓物者，處3 年以下有期徒刑、拘役或5 百元以下罰金。
搬運、寄藏、故買贓物或為牙保者，處5 年以下有期徒刑、拘役
或科或併科1 千元以下罰金。
因贓物變得之財物，以贓物論。
附表：
┌─┬──────┬────────┬───────┬─────┐
│編│ 竊盜時間   │    竊盜地點    │  竊取物品    │所竊物品價│
│號│            │                │              │值（新臺幣│
│  │            │                │              │）        │
├─┼──────┼────────┼───────┼─────┤
│1 │98年11月17日│臺北市萬華區和平│電線3捲       │  12,000元│
│  │上午7時29分 │西路3段218巷12號│              │          │
│  │許          │B1、B2          │              │          │
├─┼──────┼────────┼───────┼─────┤
│2 │98年11月18日│臺北市萬華區和平│電纜線1捲、電 │  15,000元│
│  │上午7時29分 │西路3段218巷12號│線2捲         │          │
│  │許          │B1、B2          │              │          │
├─┼──────┼────────┼───────┼─────┤
│3 │98年11月20日│臺北市萬華區和平│電線6捲       │  24,000元│
│  │上午7時28分 │西路3段218巷12號│              │          │
│  │許          │B1、B2          │              │          │
├─┼──────┼────────┼───────┼─────┤
│4 │98年11月21日│臺北市萬華區和平│抽水馬達3臺、 │  31,000元│
│  │上午8時19分 │西路3段218巷12號│電線4捲       │          │
│  │許          │B1、B2          │              │          │
├─┼──────┼────────┼───────┼─────┤
│5 │98年11月23日│臺北市萬華區和平│冷氣壓縮機3臺 │  95,000元│
│  │上午7時36分 │西路3段218巷12號│、抽水馬達1臺 │          │
│  │許          │B1、B2          │              │          │
├─┼──────┼────────┼───────┼─────┤
│6 │98年11月24日│臺北市萬華區和平│吊車1組、電纜 │  37,000元│
│  │上午7時48分 │西路3段218巷12號│線1捲、抽水馬 │          │
│  │許          │B1、B2          │達2臺         │          │
├─┼──────┼────────┼───────┼─────┤
│7 │98年11月25日│臺北市萬華區和平│電纜線2捲     │  14,000元│
│  │上午7時23分 │西路3段218巷12號│              │          │
│  │許          │B1、B2          │              │          │
├─┼──────┼────────┼───────┼─────┤
│8 │98年11月26日│臺北市萬華區和平│電纜線2捲     │  14,000元│
│  │上午7時34分 │西路3段218巷12號│              │          │
│  │許          │B1、B2          │              │          │
├─┼──────┼────────┼───────┼─────┤
│9 │98年11月27日│臺北市萬華區和平│電纜線2捲、電 │  22,000元│
│  │上午7時42分 │西路3段218巷12號│線2捲         │          │
│  │許          │B1、B2          │              │          │
├─┼──────┼────────┼───────┼─────┤
│10│98年11月28日│臺北市萬華區和平│冷氣壓縮機2臺 │  67,000元│
│  │上午7時23分 │西路3段218巷12號│、電纜線1捲   │          │
│  │許          │B1、B2          │              │          │
├─┼──────┼────────┼───────┼─────┤
│11│98年11月30日│臺北市萬華區和平│抽水馬達1臺   │   5,000元│
│  │上午6時57分 │西路3段218巷12號│              │          │
│  │許          │B1、B2          │              │          │
├─┼──────┼────────┼───────┼─────┤
│12│98年12月1日 │臺北市萬華區和平│電纜線2捲、冷 │  44,000元│
│  │上午7時28分 │西路3段218巷12號│氣壓縮機1臺   │          │
│  │許          │B1、B2          │              │          │
├─┼──────┼────────┼───────┼─────┤
│13│98年12月3日 │臺北市萬華區和平│馬達1臺、電線2│  11,000元│
│  │上午7時29分 │西路3段218巷12號│捲            │          │
│  │許          │B1、B2          │              │          │
├─┼──────┼────────┼───────┼─────┤
│14│98年12月5日 │臺北市萬華區和平│馬達2臺、電纜 │  20,000元│
│  │上午7時37分 │西路3段218巷12號│線2捲         │          │
│  │許          │B1、B2          │              │          │
├─┼──────┼────────┼───────┼─────┤
│15│98年12月12日│臺北市萬華區和平│吊車1臺、馬達3│ 135,000元│
│  │上午7時39分 │西路3段218巷12號│臺、冷氣壓縮機│          │
│  │許          │B1、B2          │3臺、電線4捲  │          │
│  │            │                │              │          │
├─┼──────┼────────┼───────┼─────┤
│16│98年12月14日│臺北市萬華區和平│變壓器1臺、冷 │  22,000元│
│  │上午6時34分 │西路3段218巷12號│氣銅管1捲     │          │
│  │許          │B1、B2          │              │          │
├─┼──────┼────────┼───────┼─────┤
│17│98年12月15日│臺北市萬華區和平│冷氣壓縮機2臺 │  60,000元│
│  │上午7時2分許│西路3段218巷12號│              │          │
│  │            │B1、B2          │              │          │
├─┼──────┼────────┼───────┼─────┤
│18│98年12月16日│臺北市萬華區和平│冷氣壓縮機2臺 │  60,000元│
│  │上午7時27分 │西路3段218巷12號│              │          │
│  │許          │B1、B2          │              │          │
├─┼──────┼────────┼───────┼─────┤
│19│98年12月18日│臺北市萬華區和平│冷氣壓縮機1臺 │  33,000元│
│  │上午7時28分 │西路3段218巷12號│、馬達1臺     │          │
│  │許（起訴書附│B1、B2          │              │          │
│  │表誤載為上午│                │              │          │
│  │7時38分）   │                │              │          │
├─┼──────┼────────┼───────┼─────┤
│20│98年12月21日│臺北市萬華區和平│牆壁切割器1臺 │ 201,000元│
│  │上午7時36分 │西路3段218巷12號│（售予不知情之│          │
│  │許          │B1、B2          │東立五金行負責│          │
│  │            │                │人鄭全勝）、馬│          │
│  │            │                │達2臺         │          │
│  │            │                │              │          │
│  │            │                │              │          │
│  │            │                │              │          │
│  │            │                │              │          │
│  │            │                │              │          │
├─┼──────┼────────┼───────┼─────┤
│21│98年12月23日│臺北市萬華區和平│變壓器1臺、馬 │  23,000元│
│  │上午6時44分 │西路3段218巷12號│達1臺         │          │
│  │許          │B1、B2          │              │          │
├─┼──────┼────────┼───────┼─────┤
│22│98年12月24日│臺北市萬華區和平│變壓器1臺     │  20,000元│
│  │上午7時29分 │西路3段218巷12號│              │          │
│  │            │B1、B2          │              │          │
├─┼──────┼────────┼───────┼─────┤
│23│98年12月31日│臺北市萬華區和平│電纜線2捲     │  14,000元│
│  │上午7時47分 │西路3段218巷12號│              │          │
│  │            │B1、B2          │              │          │
├─┴──────┴────────┼───────┼─────┤
│        共           計           │              │ 979,000元│
└─────────────────┴───────┴─────┘